
Config:
  hfst:
    Gen: ../../../src/generator-dict-gt-norm.hfst
    Morph: ../../../src/analyser-dict-gt-norm.hfst
  xerox:
    Gen: ../../../src/generator-dict-gt-norm.xfst
    Morph: ../../../src/analyser-dict-gt-norm.xfst
    App: lookup

Tests:

  Verb - luuhâđ: # MLO, checked, imperative should be added
    luuhâđ+V+Inf: luuhâđ
    luuhâđ+V+Ind+Prs+Sg1: luuṿâm
    luuhâđ+V+Ind+Prs+Sg2: luuṿah
    luuhâđ+V+Ind+Prs+Sg3: lohá
    luuhâđ+V+Ind+Prs+Du1: lohheen
    luuhâđ+V+Ind+Prs+Du2: luhâvettee
    luuhâđ+V+Ind+Prs+Du3: luuhâv
    luuhâđ+V+Ind+Prs+Pl1: luuhâp
    luuhâđ+V+Ind+Prs+Pl2: luhâvetteđ
    luuhâđ+V+Ind+Prs+Pl3: loheh
    luuhâđ+V+Ind+Prt+Sg1: luuhim
    luuhâđ+V+Ind+Prt+Sg2: luuhih
    luuhâđ+V+Ind+Prt+Sg3: luuṿâi
    luuhâđ+V+Ind+Prt+Du1: luuṿáim
    luuhâđ+V+Ind+Prt+Du2: luuṿáid
    luuhâđ+V+Ind+Prt+Du3: luuṿáin
    luuhâđ+V+Ind+Prt+Pl1: luuṿâim
    luuhâđ+V+Ind+Prt+Pl2: luuṿâid
    luuhâđ+V+Ind+Prt+Pl3: luhhii
    luuhâđ+V+Cond+Sg1: luṿâččim
    luuhâđ+V+Cond+Sg2: luṿâččih
    luuhâđ+V+Cond+Sg3: luṿâččij
    luuhâđ+V+Cond+Du1: luṿâččáim
    luuhâđ+V+Cond+Du2: luṿâččáid
    luuhâđ+V+Cond+Du3: luṿâččáin
    luuhâđ+V+Cond+Pl1: luṿâččijm
    luuhâđ+V+Cond+Pl2: luṿâččijd
    luuhâđ+V+Cond+Pl3: luṿâččii
    luuhâđ+V+Pot+Sg1: lohheem
    luuhâđ+V+Pot+Sg2: lohheeh
    luuhâđ+V+Pot+Sg3: luuṿâš
    luuhâđ+V+Pot+Du1: luṿâžeen
    luuhâđ+V+Pot+Du2: luuṿâšvettee
    luuhâđ+V+Pot+Du3: luṿâžává
    luuhâđ+V+Pot+Pl1: luṿâžep
    luuhâđ+V+Pot+Pl2: luuṿâšvetteđ
    luuhâđ+V+Pot+Pl3: luṿâžeh
    luuhâđ+V+Ind+Prs+Neg: luuṿâ
    luuhâđ+V+Ind+Prs+ConNeg: luṿâččii
    luuhâđ+V+PrsPrc: lohhee
    luuhâđ+V+PrfPrc: luuhâm
    luuhâđ+V+Actio: luuhâm
    luuhâđ+V+Actio+Ess: luhâmin
    luuhâđ+V+Actio+Loc: luhâmist
    luuhâđ+V+Ger: luṿâdijn
    luuhâđ+V+VAbess: luṿâhánnáá


  Verb - njaahâđ: # MLO, checked, imperative should be added
    njaahâđ+V+Inf: njaahâđ
    njaahâđ+V+Ind+Prs+Sg1: njaaṿâm
    njaahâđ+V+Ind+Prs+Sg2: njaaṿah
    njaahâđ+V+Ind+Prs+Sg3: njááhá
    njaahâđ+V+Ind+Prs+Du1: njähheen
    njaahâđ+V+Ind+Prs+Du2: njahâvettee
    njaahâđ+V+Ind+Prs+Du3: njaahâv
    njaahâđ+V+Ind+Prs+Pl1: njaahâp
    njaahâđ+V+Ind+Prs+Pl2: njahâvetteđ
    njaahâđ+V+Ind+Prs+Pl3: njäähih
    njaahâđ+V+Ind+Prt+Sg1: njaahim
    njaahâđ+V+Ind+Prt+Sg2: njaahih
    njaahâđ+V+Ind+Prt+Sg3: njaaṿâi
    njaahâđ+V+Ind+Prt+Du1: njaaṿáim
    njaahâđ+V+Ind+Prt+Du2: njaaṿáid
    njaahâđ+V+Ind+Prt+Du3: njaaṿáin
    njaahâđ+V+Ind+Prt+Pl1: njaaṿâim
    njaahâđ+V+Ind+Prt+Pl2: njaaṿâid
    njaahâđ+V+Ind+Prt+Pl3: njahhii
    njaahâđ+V+Cond+Sg1: njaṿâččim
    njaahâđ+V+Cond+Sg2: njaṿâččih
    njaahâđ+V+Cond+Sg3: njaṿâččij
    njaahâđ+V+Cond+Du1: njaṿâččáim
    njaahâđ+V+Cond+Du2: njaṿâččáid
    njaahâđ+V+Cond+Du3: njaṿâččáin
    njaahâđ+V+Cond+Pl1: njaṿâččijm
    njaahâđ+V+Cond+Pl2: njaṿâččijd
    njaahâđ+V+Cond+Pl3: njaṿâččii
    njaahâđ+V+Pot+Sg1: njähheem
    njaahâđ+V+Pot+Sg2: njähheeh
    njaahâđ+V+Pot+Sg3: njaaṿâš
    njaahâđ+V+Pot+Du1: njaṿâžeen
    njaahâđ+V+Pot+Du2: njaaṿâšvettee
    njaahâđ+V+Pot+Du3: njaṿâžává
    njaahâđ+V+Pot+Pl1: njaṿâžep
    njaahâđ+V+Pot+Pl2: njaaṿâšvetteđ
    njaahâđ+V+Pot+Pl3: njaṿâžeh
    njaahâđ+V+Ind+Prs+Neg: njaaṿâ
    njaahâđ+V+Ind+Prs+ConNeg: njaṿâččii
    njaahâđ+V+PrsPrc: njähhee
    njaahâđ+V+PrfPrc: njaahâm
    njaahâđ+V+Actio: njaahâm
    njaahâđ+V+Actio+Ess: njahâmin
    njaahâđ+V+Actio+Loc: njahâmist
    njaahâđ+V+Ger: njaṿâdijn
    njaahâđ+V+VAbe: njaṿâhânnáá

  Verb - kiessâđ: # MLO, checked, imperative should be added
    kiessâđ+V+Inf: kiessâđ
    kiessâđ+V+Ind+Prs+Sg1: kiesâm
    kiessâđ+V+Ind+Prs+Sg2: kiesah
    kiessâđ+V+Ind+Prs+Sg3: kiäṣá
    kiessâđ+V+Ind+Prs+Du1: kiesˊseen
    kiessâđ+V+Ind+Prs+Du2: kieˊṣâvettee
    kiessâđ+V+Ind+Prs+Du3: kiessâv
    kiessâđ+V+Ind+Prs+Pl1: kiessâp
    kiessâđ+V+Ind+Prs+Pl2: kieˊṣâvetteđ
    kiessâđ+V+Ind+Prs+Pl3: kieṣih
    kiessâđ+V+Ind+Prt+Sg1: kiessim
    kiessâđ+V+Ind+Prt+Sg2: kiessih
    kiessâđ+V+Ind+Prt+Sg3: kiesâi
    kiessâđ+V+Ind+Prt+Du1: kiesáim
    kiessâđ+V+Ind+Prt+Du2: kiesáid
    kiessâđ+V+Ind+Prt+Du3: kiesáin
    kiessâđ+V+Ind+Prt+Pl1: kiesâim
    kiessâđ+V+Ind+Prt+Pl2: kiesâid
    kiessâđ+V+Ind+Prt+Pl3: kiessii
    kiessâđ+V+Cond+Sg1: kieˊsâččim
    kiessâđ+V+Cond+Sg2: kieˊsâččih
    kiessâđ+V+Cond+Sg3: kieˊsâččij
    kiessâđ+V+Cond+Du1: kieˊsâččáim
    kiessâđ+V+Cond+Du2: kieˊsâččáid
    kiessâđ+V+Cond+Du3: kieˊsâččáin
    kiessâđ+V+Cond+Pl1: kieˊsâččijm
    kiessâđ+V+Cond+Pl2: kieˊsâččijd
    kiessâđ+V+Cond+Pl3: kieˊsâččii
    kiessâđ+V+Pot+Sg1: kiesˊseem
    kiessâđ+V+Pot+Sg2: kiesˊseeh
    kiessâđ+V+Pot+Sg3: kiesâš
    kiessâđ+V+Pot+Du1: kieˊsâžeen
    kiessâđ+V+Pot+Du2: kiesâšvettee
    kiessâđ+V+Pot+Du3: kieˊsâžává
    kiessâđ+V+Pot+Pl1: kieˊsâžep
    kiessâđ+V+Pot+Pl2: kiesâšvetteđ
    kiessâđ+V+Pot+Pl3: kieˊsâžeh
    kiessâđ+V+Ind+Prs+Neg: kiesâ
    kiessâđ+V+Ind+Prs+ConNeg: kieˊsâččii
    kiessâđ+V+PrsPrc: kiesˊsee
    kiessâđ+V+PrfPrc: kiessâm
    kiessâđ+V+Actio: kiessâm
    kiessâđ+V+Actio+Ess: kieṣâmin
    kiessâđ+V+Actio+Loc: kieṣâmist
    kiessâđ+V+Ger: kieˊsâdijn
    kiessâđ+V+VAbess: kieˊsâhánnáá

  Verb - moonnâđ: # MLO, checked, imperative should be added
    moonnâđ+V+Inf: moonnâđ
    moonnâđ+V+Ind+Prs+Sg1: moonâm
    moonnâđ+V+Ind+Prs+Sg2: moonah
    moonnâđ+V+Ind+Prs+Sg3: maṇâ
    moonnâđ+V+Ind+Prs+Du1: manneen
    moonnâđ+V+Ind+Prs+Du2: moṇâvettee
    moonnâđ+V+Ind+Prs+Du3: moonnâv
    moonnâđ+V+Ind+Prs+Pl1: moonnâp
    moonnâđ+V+Ind+Prs+Pl2: moṇâvetteđ
    moonnâđ+V+Ind+Prs+Pl3: maṇeh
    moonnâđ+V+Ind+Prt+Sg1: moonnim
    moonnâđ+V+Ind+Prt+Sg2: moonnih
    moonnâđ+V+Ind+Prt+Sg3: moonâi
    moonnâđ+V+Ind+Prt+Du1: moonáim
    moonnâđ+V+Ind+Prt+Du2: moonáid
    moonnâđ+V+Ind+Prt+Du3: moonáin
    moonnâđ+V+Ind+Prt+Pl1: moonâim
    moonnâđ+V+Ind+Prt+Pl2: moonâid
    moonnâđ+V+Ind+Prt+Pl3: monnii
    moonnâđ+V+Cond+Sg1: monâččim
    moonnâđ+V+Cond+Sg2: monâččih
    moonnâđ+V+Cond+Sg3: monâččij
    moonnâđ+V+Cond+Du1: monâččáim
    moonnâđ+V+Cond+Du2: monâččáid
    moonnâđ+V+Cond+Du3: monâččáin
    moonnâđ+V+Cond+Pl1: monâččijm
    moonnâđ+V+Cond+Pl2: monâččijd
    moonnâđ+V+Cond+Pl3: monâččii
    moonnâđ+V+Pot+Sg1: maaneem
    moonnâđ+V+Pot+Sg2: maaneeh
    moonnâđ+V+Pot+Sg3: moonâš
    moonnâđ+V+Pot+Du1: monâžeen
    moonnâđ+V+Pot+Du2: moonâšvettee
    moonnâđ+V+Pot+Du3: monâžává
    moonnâđ+V+Pot+Pl1: monâžep
    moonnâđ+V+Pot+Pl2: moonâšvetteđ
    moonnâđ+V+Pot+Pl3: monâžeh
    moonnâđ+V+Ind+Prs+Neg: moonâ
    moonnâđ+V+Ind+Prs+ConNeg: monâččii
    moonnâđ+V+PrsPrc: mannee
    moonnâđ+V+PrfPrc: moonnâm
    moonnâđ+V+Actio: moonnâm
    moonnâđ+V+Actio+Ess: moṇâmin
    moonnâđ+V+Actio+Loc: moṇâmist
    moonnâđ+V+Ger: monâdijn
    moonnâđ+V+VAbess: monâhánnáá

  Verb - viiššâđ: # MLO, checked, imperative should be added
    viiššâđ+V+Inf: [viiššâđ, viššâđ]
    viiššâđ+V+Ind+Prs+Sg1: viišâm
    viiššâđ+V+Ind+Prs+Sg2: viišah
    viiššâđ+V+Ind+Prs+Sg3: viṣ̌á
    viiššâđ+V+Ind+Prs+Du1: viššeen
    viiššâđ+V+Ind+Prs+Du2: viṣ̌âvettee
    viiššâđ+V+Ind+Prs+Du3: viiššâv
    viiššâđ+V+Ind+Prs+Pl1: viiššâp
    viiššâđ+V+Ind+Prs+Pl2: viṣ̌âvetteđ
    viiššâđ+V+Ind+Prs+Pl3: viṣ̌eh
    viiššâđ+V+Ind+Prt+Sg1: viiššim
    viiššâđ+V+Ind+Prt+Sg2: viišših
    viiššâđ+V+Ind+Prt+Sg3: viišâi
    viiššâđ+V+Ind+Prt+Du1: viišáim
    viiššâđ+V+Ind+Prt+Du2: viišáid
    viiššâđ+V+Ind+Prt+Du3: viišáin
    viiššâđ+V+Ind+Prt+Pl1: viišâim
    viiššâđ+V+Ind+Prt+Pl2: viišâid
    viiššâđ+V+Ind+Prt+Pl3: viššii
    viiššâđ+V+Cond+Sg1: višâččim
    viiššâđ+V+Cond+Sg2: višâččih
    viiššâđ+V+Cond+Sg3: višâččij
    viiššâđ+V+Cond+Du1: višâččáim
    viiššâđ+V+Cond+Du2: višâččáid
    viiššâđ+V+Cond+Du3: višâččáin
    viiššâđ+V+Cond+Pl1: višâččijm
    viiššâđ+V+Cond+Pl2: višâččijd
    viiššâđ+V+Cond+Pl3: višâččii
    viiššâđ+V+Pot+Sg1: viišeem
    viiššâđ+V+Pot+Sg2: viišeeh
    viiššâđ+V+Pot+Sg3: viišâš
    viiššâđ+V+Pot+Du1: višâžeen
    viiššâđ+V+Pot+Du2: viišâšvettee
    viiššâđ+V+Pot+Du3: višâžává
    viiššâđ+V+Pot+Pl1: višâžep
    viiššâđ+V+Pot+Pl2: viišâšvetteđ
    viiššâđ+V+Pot+Pl3: višâžeh
    viiššâđ+V+Ind+Prs+Neg: viišâ
    viiššâđ+V+Ind+Prs+ConNeg: višâččii
    viiššâđ+V+PrsPrc: viššee
    viiššâđ+V+PrfPrc: [viiššâm, viššâm]
    viiššâđ+V+Actio: [viiššâm, viššâm]
    viiššâđ+V+Actio+Ess: viṣ̌âmin
    viiššâđ+V+Actio+Loc: viṣ̌âmist
    viiššâđ+V+Ger: višâdijn
    viiššâđ+V+VAbess: višâhánnáá

  Verb - vuollâđ: # MLO, checked, imperative should be added
    vuollâđ+V+Inf: vuollâđ
    vuollâđ+V+Ind+Prs+Sg1: vuolâm
    vuollâđ+V+Ind+Prs+Sg2: vuolah
    vuollâđ+V+Ind+Prs+Sg3: vuáḷâ
    vuollâđ+V+Ind+Prs+Du1: vyelˊleen
    vuollâđ+V+Ind+Prs+Du2: vuoˊḷâvettee
    vuollâđ+V+Ind+Prs+Du3: vuollâv
    vuollâđ+V+Ind+Prs+Pl1: vuollâp
    vuollâđ+V+Ind+Prs+Pl2: vuoˊḷâvetteđ
    vuollâđ+V+Ind+Prs+Pl3: vyeḷih
    vuollâđ+V+Ind+Prt+Sg1: vuollim
    vuollâđ+V+Ind+Prt+Sg2: vuollih
    vuollâđ+V+Ind+Prt+Sg3: vuolâi
    vuollâđ+V+Ind+Prt+Du1: vuoláim
    vuollâđ+V+Ind+Prt+Du2: vuoláid
    vuollâđ+V+Ind+Prt+Du3: vuoláin
    vuollâđ+V+Ind+Prt+Pl1: vuolâim
    vuollâđ+V+Ind+Prt+Pl2: vuolâid
    vuollâđ+V+Ind+Prt+Pl3: vuolˊlii
    vuollâđ+V+Cond+Sg1: vuoˊlâččim
    vuollâđ+V+Cond+Sg2: vuoˊlâččih
    vuollâđ+V+Cond+Sg3: vuoˊlâččij
    vuollâđ+V+Cond+Du1: vuoˊlâččáim
    vuollâđ+V+Cond+Du2: vuoˊlâččáid
    vuollâđ+V+Cond+Du3: vuoˊlâččáin
    vuollâđ+V+Cond+Pl1: vuoˊlâččijm
    vuollâđ+V+Cond+Pl2: vuoˊlâččijd
    vuollâđ+V+Cond+Pl3: vuoˊlâččii
    vuollâđ+V+Pot+Sg1: vyeˊleem
    vuollâđ+V+Pot+Sg2: vyeˊleeh
    vuollâđ+V+Pot+Sg3: vuolâš
    vuollâđ+V+Pot+Du1: vuoˊlâžeen
    vuollâđ+V+Pot+Du2: vuolâšvettee
    vuollâđ+V+Pot+Du3: vuoˊlâžává
    vuollâđ+V+Pot+Pl1: vuoˊlâžep
    vuollâđ+V+Pot+Pl2: vuolâšvetteđ
    vuollâđ+V+Pot+Pl3: vuoˊlâžeh
    vuollâđ+V+Ind+Prs+Neg: vuolâ
    vuollâđ+V+Ind+Prs+ConNeg: vuoˊlâččii
    vuollâđ+V+PrsPrc: vyelˊlee
    vuollâđ+V+PrfPrc: vuollâm
    vuollâđ+V+Actio: vuollâm
    vuollâđ+V+Actio+Ess: vuoˊḷâmin
    vuollâđ+V+Actio+Loc: vuoˊḷâmist
    vuollâđ+V+Ger: vuoˊlâdijn
    vuollâđ+V+VAbess: vuoˊlâhánnáá